【裁判字號】    97,易,702
【裁判日期】    981001
【裁判案由】    竊盜
【裁判全文】
臺灣桃園地方法院刑事判決               97年度易字第702號
公  訴  人  臺灣桃園地方法院檢察署檢察官
被      告  乙○○
                    （現在臺灣桃園看守所羈押中）
上列被告因竊盜案件，檢察官原聲請簡易判決處刑（97年度偵字
第8908號），經本院改適用通常程序審理，被告於本院準備程序
進行中就被訴事實為有罪之陳述，經告知簡式審判程序之旨，並
聽取當事人之意見後，裁定進行簡式審判程序，茲判決如下：
    主  文
乙○○毀越安全設備竊盜，累犯，處有期徒刑捌月。
    事  實
一、乙○○前於民國90年間因竊盜案件，經臺灣屏東地方法院以
    90年度易字第673 號刑事判決判處有期徒刑8 月；又於92年
    間因偽造文書案件，經同院以92年度潮簡字第24號刑事簡易
    判決判處有期徒刑2 月，兩案接續執行，於93年4 月28日縮
    刑期滿執行完畢。又於93年間因偽造文書案件，經同院以93
    年度簡字第312 號刑事簡易判決判處有期徒刑3 月，於93年
    10月13日縮行期滿執行完畢（於本案均構成累犯）。詎仍不
    知悔改，竟意圖為自己不法之所有，基於竊盜犯意，於民國
    96年5 月20日上午7 時許，在甲○○所經營位於桃園縣大溪
    鎮○○路○ 段477 號之鐵皮屋檳榔攤，徒手扳折毀壞（毀損
    部分未據告訴）該檳榔攤後窗之鋁製窗條後，攀爬逾越該鋁
    窗而進入上開檳榔攤內，竊取市值新臺幣（下同）8,000 元
    之檳榔2,000 顆得手後，自攤位前門離去。嗣經甲○○發覺
    報警，始悉上情。
二、案經桃園縣政府警察局大溪分局報告臺灣桃園地方法院檢察
    署檢察官偵查後聲請簡易判決處刑。
    理  由
一、查本件檢察官原聲請以簡易判決處刑，惟經本院認有刑事訴
    訟法第451 條之1 第4 項但書第4 款所定之情形，依同法第
    452 條規定，自應改適用通常程序審判之。另按刑事訴訟法
    第273 條之1 第1 項規定除被告所犯為死刑、無期徒刑、最
    輕本刑為3 年以上有期徒刑之罪或高等法院管轄第一審案件
    者外，於審判期日前之準備程序進行中，被告先就被訴事實
    為有罪之陳述時，審判長得告知被告簡式審判程序之旨，並
    聽取當事人、代理人、辯護人及輔佐人之意見後，裁定進行
    簡式審判程序。經查，本件被告乙○○被訴竊盜罪，非前開
    不得進行簡式審判程序之案件，被告於本院準備程序進行中
    就被訴事實為有罪之陳述，經本院告知被告簡式審判程序之
    旨，並聽取被告及檢察官之意見後，爰依上開刑事訴訟法第
    273 條之1 第1 項之規定，裁定進行簡式審判程序，合先敘
    明。
二、上揭犯罪事實，業據被告乙○○於警詢、檢察官訊問時及本
    院審理中坦承不諱，核與證人證甲○○述情節相符，並有桃
    園縣政府警察局大溪分局勘察採證同意書、桃園縣政府警察
    局大溪分局圳頂派出所鑑識採證申請單、內政部警政署刑事
    警察局96年8 月6 日刑紋字第0960109754號鑑驗書各1 份及
    刑案現場照片6 張附卷可稽。足認被告前揭任意性自白與事
    實相符，應堪採信。至證人甲○○固於警詢中一度證稱：「
    該檳榔我是放在鐵皮屋內的冰箱底部箱內。當我發現時內部
    並遭破壞只有鐵皮屋外一處鋁製鐵窗被剪開並開啟屋內窗戶
    進入竊取檳榔。」云云，惟查，被告破壞鋁窗窗條之際，證
    人甲○○實未親眼目睹，是甲○○證述被告係以「剪開」之
    方法破壞檳榔攤鋁窗一節，僅屬其單方面臆測之詞，尚難驟
    認與事實相符。再者，被告乙○○於本院審理中就其破壞該
    鋁窗窗條之方式，證稱：「（法官問：檳榔攤的鐵條告訴人
    說是被剪開的，你有何意見？）是我拉開的，用左手、右手
    上下拉就開了。（法官問【提示偵卷第24頁下方照片】依照
    鋁條的位置看起來，很像是從下方窗框邊緣被剪開後，往上
    搬，跟你所說的左右手上下拉不一樣，為何如此？）的確是
    我用扳的。（法官問：下面就是窗框你要扳什麼？）那個鋁
    條是插在窗框上面的一排洞，那是沒有鎖住的，用一個角度
    一轉就開了。（法官問：那是鋁管，又不是塑膠水管，為什
    麼一轉就開了？）對，那個鋁管很薄，用手一捏就扁掉了，
    只要它扁掉，一轉就起來了。（法官問【提示偵卷第24頁下
    方照片】所以你說這個被往上扳的鋁條每一支中間都彎彎的
    ，都是你把它捏扁掉的？）對，就是我把中間的地方捏扁，
    只要用力一轉，管子變成梯形，管子就變短了，就不會卡在
    下面的洞，我就可以拉起來，當時我是在路邊看到臨時起意
    的，我不可能隨身帶著工具。」等語甚詳，又揆諸本件案發
    現場鋁窗照片所示，該數條原與窗框接合，惟嗣遭被告破壞
    彎折之窗條下緣處，係成完整之圓形，且窗條與窗框楯合之
    邊緣痕跡復清晰可見，與鋁窗窗條遭剪開後，該斷處將因外
    力壓剪而扁曲變形之情迥異，反與被告乙○○所辯其係將窗
    條凹折後，以旋轉之方式直接將窗條自窗框接合處抽出之狀
    態較為相符，是堪認被告乙○○所辯其係徒手扳折破壞案發
    檳榔攤之鋁窗窗條後攀爬入內一節，堪認屬實。綜上所述，
    本件事證明確，被告犯行洵堪認定，應予依法論罪科刑。
三、按刑法第321 條第1 項第2 款所謂毀越門扇牆垣，係指毀損
    或超越及踰越門扇牆垣而言，與啟門入室者有別；又所謂其
    他安全設備，係指門扇牆垣以外之防閑設備而言，而窗戶具
    有防閑作用，非其家由此進出之門，自屬該條款所定之其他
    安全設備（最高法院52年度臺上字第711 號裁判、45年臺上
    字第1443號判例意旨參照）。是本件甲○○所經營位於桃園
    縣大溪鎮○○路○ 段477 號檳榔攤之鋁製後窗，自屬上開條
    款所定之安全設備無訛。是被告乙○○所為，係犯刑法第32
    1 條第1 項第2 款毀越安全設備竊盜罪。被告乙○○前於90
    年間因竊盜案件，經臺灣屏東地方法院以90年度易字第673
    號刑事判決判處有期徒刑8 月；又於92年間因偽造文書案件
    ，經同院以92年度潮簡字第24號刑事簡易判決判處有期徒刑
    2 月，兩案接續執行，於93年4 月28日縮刑期滿執行完畢。
    又於93年間因偽造文書案件，經同院以93 年 度簡字第312
    號刑事簡易判決判處有期徒刑3 月，於93年10月13日縮行期
    滿執行完畢，此有臺灣高等法院被告前案紀錄表1 份在卷足
    參。被告於前案有期徒刑執行完畢後，5 年內故意再犯本件
    有期徒刑以上之罪，為累犯，應依刑法第47條第1 項之規定
    ，加重其刑。爰審酌被告正值壯年，竟不思以正常管道獲取
    財物，因一時貪婪即犯本件竊盜犯行，使被害人徒蒙損失，
    惡性非輕，惟念被告犯後終能坦承犯行，態度尚可，並其犯
    罪動機、目的、手段等一切情狀，量處如主文所示之刑。
據上論斷，應依刑事訴訟法第452 條、第273 條之1 第1 項、第
299 條第1 項前段，刑法第321 條第1 項第2 款、第47條第1 項
，判決如主文。
本案經檢察官吳美文到庭執行職務。
中    華    民    國    98    年    10    月     1    日
                  刑事第十一庭  法  官  林蕙芳
以上正本證明與原本無異。
如不服本判決應於收受判決後10日內向本院提出上訴書狀，並應
敘述具體理由。其未敘述上訴理由者，應於上訴期間屆滿後20日
內向本院補提理由書 (均須按他造當事人之人數附繕本)「 切勿
逕送上級法院」。
                                書記官  莊凱男
中    華    民    國    98    年    10    月    5     日
附錄法條：
中華民國刑法第321條
（加重竊盜罪）
犯竊盜罪而有左列情形之一者，處 6 月以上、 5 年以下有期徒
刑：
一、於夜間侵入住宅或有人居住之建築物、船艦或隱匿其內而犯
    之者。
二、毀越門扇、牆垣或其他安全設備而犯之者。
三、攜帶兇器而犯之者。
四、結夥三人以上而犯之者。
五、乘火災、水災或其他災害之際而犯之者。
六、在車站或埠頭而犯之者。
前項之未遂犯罰之。


司法院資訊處製作；財團法人民間司法改革基金會備份。
